臺灣嘉義地方法院刑事判決　　　　　　　　94年度易字第85號
公　訴　人　臺灣嘉義地方法院檢察署檢察官
被　　　告　甲○○
上列被告因違反毒品危害防制條例案件，經檢察官提起公訴（94
年度毒偵字第 137號），本院合議庭裁定由受命法官以簡式程序
進行審理，判決如下：
    主  文
甲○○連續施用第二級毒品，累犯，處有期徒刑拾月。
    事  實
一、甲○○前因施用毒品案件，先後經本院以91年度毒聲字第60
    0號及91年度毒聲字第734號裁定送觀察、勒戒後，認無繼續
    施用毒品之傾向，於民國91年 8月28日及91年10月23日執行
    完畢釋放，並由臺灣嘉義地方法院檢察署檢察官，分別以91
    年度毒偵字第688號及91年度毒偵字第850號為不起訴處分確
    定；後於93年間復因施用第二級毒品案件，經本院朴子簡易
    庭以93年度朴簡字第127號判處有期徒刑6月，如易科罰金，
    以300元折算1日，嗣經甲○○提起上訴，經本院於93年12月
    17 日以93年度簡上字第248號判決駁回上訴確定，並於94年
    1 月11日易科罰金執行完畢。詎甲○○竟仍不知悔改，另基
    於施用第二級毒品之概括犯意，自93年12月17日以後某日起
    至94年 1月20日某時止，在其位於嘉義縣六腳鄉六南村11鄰
    六腳233之7號之住處廁所內，連續施用甲基安非他命多次。
    嗣於94年 1月21日17時許，在嘉義縣朴子市福懋加油站旁為
    警查獲，並扣得甲基安非他命20小包，始知上情（涉嫌販賣
    毒品部分由本院另案審理中），而於查獲當日19時40分許，
    得甲○○同意後採其尿液送驗，其結果呈甲基安非他命陽性
    反應。
二、案經嘉義縣警察局布袋分局移送臺灣嘉義地方院檢察署檢察
    官偵查起訴。
    理  由
一、訊據被告甲○○對於上開犯罪事實坦承不諱（見本院卷第33
    頁、第39頁、第42頁）；參以於為警查獲當日19時40分許，
    得被告同意採尿送驗，其結果確呈甲基安非他命陽性反應等
    情，亦有嘉義縣衛生局煙毒尿液檢驗單及查獲毒品案件採集
    尿液送驗姓名對照表各乙紙在卷可稽（見偵查卷第16頁、第
    17頁）；而被告於為警查獲時所扣得之毒品，經送請內政部
    警政署刑事警察局鑑定，其鑑定結果確為甲基安非他命無訛
    ，此有內政部警政署刑事警察局93年7月7日刑鑑字第093012
    1096號鑑驗通知書附卷可佐（見本院卷第20頁），均足資擔
    保被告於本院審理時所為之上開任意性自白具有相當程度之
    真實性，而得使本院確信被告前述自白之犯罪事實確屬真實
    ，自應堪採信。又被告前因施用毒品案件，經本院以91年度
    毒聲字第600號及91年度毒聲字第734號裁定送觀察、勒戒後
    ，認無繼續施用毒品之傾向，先後於91年 8月28日及91年10
    月23日執行完畢釋放，並由臺灣嘉義地方法院檢察署檢察官
    ，分別以91年度毒偵字第688號及91年度毒偵字第850號為不
    起訴處分確定等情，有臺灣高等法院被告施用毒品紀錄表、
    在監在押全國紀錄表、臺灣高等法院被告全國前案紀錄表及
    91年度毒偵字第688號、91年度毒偵字第850號不起訴處分書
    各乙件附卷可佐。是被告於觀察、勒戒執行完畢釋放後， 5
    年內再犯施用甲基安非他命毒品之犯行，洵堪認定，應依法
    論科。
二、按甲基安非他命屬毒品危害防制條例所定之第二級毒品，此
    觀該條例第2條第2項第 2款自明。故核被告甲○○所為，係
    犯毒品危害防制條例第10條第 2項之施用第二級毒品罪；其
    施用前、後持有甲基安非他命之低度行為，為施用之高度行
    為所吸收，不另論罪。再被告上揭多次施用甲基安非他命之
    行為，時間緊接，且觸犯犯罪構成要件相同之罪名，顯係基
    於概括犯意反覆為之，應依連續犯規定論以一罪，並加重其
    刑。另查，被告前於93年間因施用第二級毒品案件，經本院
    朴子簡易庭以93年度朴簡字第127號判處有期徒刑6月，如易
    科罰金，以300元折算1日，嗣經被告提起上訴，經本院於93
    年12月17日以93年度簡上字第 248號判決駁回上訴確定，並
    於94年 1月11日易科罰金執行完畢等情，有臺灣高等法院被
    告全國前案紀錄表乙份附卷可參，其受有期徒刑之執行完畢
    ，5 年以內再犯本件有期徒刑以上之罪，為累犯，應依刑法
    第47條規定，遞加重其刑。爰審酌被告前曾施用毒品而經 2
    次觀察、勒戒程序，且甫經本院判處有期徒刑 6月，如易科
    罰金，以300元折算1日確定，竟未思悔改，顯然缺乏禁絕毒
    害決心，與被告施用毒品之頻率、次數，以及施用毒品犯行
    係屬戕害自身健康之行為，尚未危害他人，且被告於本院審
    理中尚能坦承犯行，態度堪稱良好等一切情狀，量處如主文
    所示之刑，以資懲儆。
據上論斷，應依刑事訴訟法第273條之 1第1項、第299條第1項前
段，毒品危害防制條例第10條第 2項，刑法第11條、第56條、第
47條，判決如主文。
本案經檢察官陳鈴香到庭執行職務
中　　華　　民　　國　　94　　年　　4　　月　　25　　 日
                  刑事第四庭    法　官  曾  宏  揚
上列正本證明與原本無異。
如不服本判決，應於判決送達後10日內向本院提出上訴狀（應附
繕本）。告訴人或被害人如對於本判決不服者，應具備理由請求
檢察官上訴，其上訴期間之計算係以檢察官收受判決正本之日期
為準。
中　　華　　民　　國　　94　　年　　4　　月　　25　　 日
                                書記官  陳  慶  昀
附錄論罪科刑法條：
毒品危害防制條例第10條
施用第一級毒品者，處六月以上五年以下有期徒刑。
施用第二級毒品者，處三年以下有期徒刑。
